#### Contact

www.linkedin.com/in/pablo-baronea24a289 (LinkedIn)

Top Skills SCADA PLC Automation

Languages Inglés

# Pablo Barone

Head of Electric Automation South America Cluste en Festo Argentina

Argentina

## Summary

Más de 20 años de experiencia en el mercado de Automación Industrial, desarrollada en proyectos locales e internacionales, trabajando en los distintos aspectos del negocio (Field Service, Technical Trainings, Commisioning and Start Up, Technical Support, Marketing and Product Manager, Engineering Development, Area Manager, Consultancy & Business Analysis). Especializado en Soluciones de Control de Movimiento.

Fuertemente orientado a resultados, con marcada vocación comercial y excelentes habilidades de relaciones interpersonales.

## Experience

Festo Argentina

Head of Electric Automation South America Cluster December 2018 - Present (3 years 4 months)

Argentina

Desarrollo de nuevos negocios, con el objetivo de incrementar la participación en el mercado de la unidad de negocios. Análisis del mercado. Definición de lineamientos, planes y metas estratégicas, a corto y mediano plazo para la actividad de unidad de negocios. Coordinación de las propuestas de objetivos, planes operativos y de competencia en el mercado local / regional SAM. Desarrollo de canal integradores de soluciones mecatrónicas. Desarrollo de canal OEMs.

#### Festo

Argentina

Electric Automation Business Driver Manager October 2009 - November 2018 (9 years 2 months)

Desde Noviembre 2009 a la fecha en FESTO Argentina como Desarrollador de Negocios de Ejes Eléctricos (E-Drives). Responsable principal de la unidad de negocios, con el objetivo de incrementar la participación en el mercado del segmento eléctrico. Evaluación del mercado. Definición de lineamientos, planes y metas estratégicas, a corto y largo plazo para la

actividad de la línea de Productos Eléctricos / Electrónicos. Coordinación de las propuestas de objetivos, planes operativos y de competencia en el mercado local. Elaboración de cotizaciones y soluciones integrales. Desarrollo de canal integradores de soluciones mecatrónicas. Desarrollo de canal OEMs. Resultados obtenidos con un crecimiento anual superior al 35% en el volumen de ventas, sostenido en los últimos 3 años. Capacitaciones adquiridas en Alemania, México, Brasil. Participación en Congresos y Workshops a nivel internacional.

#### **Rockwell Automation**

5 years 4 months

CVSA, etc.)

Training BU Leader for Argentina, Bolivia, Paraguay y Uruguay en Rockwell Automation Argentina
January 2008 - October 2009 (1 year 10 months)

Actualmente me desempeño como Coordinador de Training para Argentina / Bolivia / Uruguay y Paraguay. Responsable del negocio de Capacitación.
Planificación Anual. Asignación de recursos, logística, planificación de actividades. Responsable del plan, márgenes, costos. Acciones de Marketing.
Dictado de Cursos de calendario y cursos a medida en grandes empresas (Repsol YPF, TerniumSiderar, Siderca, Unilever, P&G, Toyota, Quilmes,

Field Service Engineer for Automation Control July 2004 - December 2007 (3 years 6 months) Argentina

- •Desde Julio 2004 hasta Diciembre de 2007 en ROCKWELL AUTOMATION, en el área de servicios como Field Service Engineer hasta Diciembre 2007. Capacitación adquirida en USA y Brasil (tecnologías de Motion, Controladores, Redes Avanzadas, Auditorías de Redes, Software de Batch, Monitoreo Condiciones, Centro de Activos).
- •Actualmente me desempeño como Coordinador de Training para Argentina / Bolivia / Uruguay y Paraguay. Responsable del negocio de Capacitación. Asignación de recursos, logística, planificación de actividades. Responsable del plan, márgenes, costos.

#### Actividades principales realizadas:

- •Dictado de Cursos de calendario y cursos a medida en grandes empresas (Repsol YPF, TerniumSiderar, Siderca, Unilever, P&G, Toyota, Quilmes, CVSA, etc.)
- •Puestas en Marcha. (TerniumSiderar AH2, CMQ, P&G, Mc Cain, etc).

- •Asistencias Técnicas. (Ford / Fate / Pepsico / Pilkington / etc).
- •Auditorías. (Redes: Arauco Chile / Sealed Air / Pepsico).
- Consultoría Técnica. (J&J Puerto Rico ACC).

#### ABB

Especialista de Productos December 2003 - June 2004 (7 months)

Argentina

A cargo de las líneas de PLCs, Drives, Arrancadores Electrónicos. Gestion de Stock. Asistencia Técnica. Capacitación. Marketing.

Norit Südmo Latinoamérica Ingeniero de Aplicaciones October 2002 - November 2003 (1 year 2 months)

Actividades realizadas: Desarrollo y puesta en marcha de sistemas de automatismos. Programación de autómatas (PLC), terminales de diálogo (HMI) y Sistemas de Control y Adquisición de Datos (SCADA).

Obras realizadas:

- Automatización de la recepción y molienda de Royal Canin S.A.
   Programación de un PLC TSX Premium. (300 E/S).
- •Automatización de secuencias de limpieza CIP para Coca Cola de México. Programación de un PLC Micro Logix y un PV 300. (50 E/S).
- Automatización de la filtración y secuencias de limpieza CIP para cervecería Patricia (Salus - Ambev). Programación de un PLC Control Logix y un PV 550. (350 E/S).
- •Automatización de la producción y secuencias de limpieza y esterilización para SanCor (Planta Sunchales). Programación de un PLC Siemenes S7-300 y un OP 270. (50 E/S).

Schneider Electric Ingeniero de Puesta en Marcha August 1997 - May 2002 (4 years 10 months) Argentina

en el Departamento de Ingeniería y Realizaciones de Sistemas de Automatismos.

Actividades Realizadas: Desarrollo y puesta en marcha de sistemas de automatismos. Programación de autómatas (PLC), terminales de diálogo (HMI) y Sistemas de Control y Adquisición de Datos (SCADA). Realización de ingeniería de obra, arquitecturas de redes, configuraciones, ingeniería de detalle, documentación. Seguimiento de obras para grandes clientes. Soporte

técnico y Marketing de productos. Servicio Técnico. Dictado de cursos de capacitación, operación y mantenimiento.

## Education

#### Universidad de Buenos Aires

Diplomado en Sistemas de Información Geográfica (SIG) aplicado al análisis territorial. (2017 - 2018)

### Universidad Nacional de Luján

Especialización en Teledetección y Sistemas de Inf. Geog. aplicados al estudio del medio ambiente · (2014 - 2014)

Facultad de Filosofía y Letras de la Universidad de Buenos Aires Diplomado en Sistemas de Información Geográfica (SIG) como herramienta para el análisis territorial. (2018 - 2018)

#### Universidad de Buenos Aires

Diplomado en Sistemas de Información Geográfica (SIG) como herramienta para el análisis territorial. · (2018 - 2018)

#### Instituto Juan XXIII

Tecnico en Electrónica con Orientación en Control Automático · (1989 - 1994)